# 递延所得税计提时，是单个资产考虑还是合计考虑

提问人：点滴 ha 时间：2021-03-02 08:05:04
陈版主您好，我这边有个问题想请教您：企业有 10 项按照公允价值计量的投资性房地产，这 10 项资产单独评估，也不是资产组。期末在考虑投资性房地产公允价值变动和折旧对应的递延所得税负债时，是每个资产单独考虑其计税基数与账面价值的差异确认递延所得税资产/负债，还是把这10 项资产合计起来计算总体的计税基础与总体账面价值的差异计算递延所得税资产/负债？特别是，其中 5 项资产的计税基础大于账面价值，另外 5项资产的计税基础小于账面价值，企业预计未来没有足够的应纳税所得额用于抵扣，期末亏损也没有计提递延所得税资产。我个人认为应该是每个资产单独考虑其计税基础与账面价值的差异，而不是整体考虑，现在我们组内没办法达成一致意见了，请求您的技术支持！

回答人：chenyiwei
在确认和计量递延所得税资产、负债时，应按单项资产（单项暂时性差异）分别考虑，分别确认资产和负债。但在报表列报和披露时，如满足准则规定条件的（《讲解 2010 》P285～ 286 关于“所得税的列报”相关内容），可将递延所得税资产、负债抵销列报和披露。